臺灣臺南地方法院刑事判決　　　　　　　　　　　　　九十一年度訴字第七九六號
　　公　訴　人　臺灣臺南地方法院檢察署檢察官
　　被　　　告　甲　○　○
右列被告因違反毒品危害防制條例案件，經檢察官提起公訴（九十一年度毒偵字第六
六一、七九八、八八五號），本院判決如左：
    主  文
甲○○連續施用第一級毒品，處有期徒刑捌月；扣案之海洛因壹包（驗餘淨重零點零
柒公克）及殘留有海洛因成份之殘渣袋貳個，均沒收銷燬之；扣案之塑膠分裝刮杓貳
支、注射針筒支，均沒收。
    事  實
一、甲○○前於民國八十九年間因施用第二級毒品安非他命案件，經本院以八十九年
    度毒聲字第一○五號裁定送勒戒處所執行觀察、勒戒後，認無繼續施用毒品之傾
    向，於八十九年三月六日，由臺灣臺南地方法院檢察署檢察官以八十九年度毒偵
    字第七七號為不起訴處分確定在案。詎甲○○猶不知悔改，明知海洛因係毒品危
    害防制條例所明定之第一級毒品，均不得持有及施用，竟另行基於施用第一級毒
    品海洛因之概括犯意，於上開不起訴處分確定後五年內，即自九十年十二月間某
    日起至九十一年六月二十四日止，在其位於臺南市○○區○○街二二二巷一一號
    住處及臺南市○○路○段二五四號「樺谷飯店」等處，以注射針筒注射血管之方
    式，連續施用第一級毒品海洛因多次。經警於九十一年六月一日十五時三十分許
    ，在臺南市○○區○○街二二二巷一一號住處查獲，並扣得甲○○所有供施打海
    洛因用之海洛因殘渣袋二個、塑膠分裝刮杓二支、注射針筒二支；嗣於九十一年
    六月二十四日十三時十分許，在臺南市○○路○段二五四號「樺谷飯店」三○二
    室施用第一級毒品海洛因時，復為警當場查獲，並扣得甲○○與黃福源共同施用
    毒品所剩餘之黃福源所有之第一級毒品海洛因（驗餘淨重○．○七公克）一包及
    甲○○所有供施打海洛因用之注射針筒一支。嗣經臺灣臺南地方法院檢察署檢察
    官聲請本院以九十一年度毒聲字第八七七、一○二七號裁定送勒戒處所執行觀察
    、勒戒後，認其有繼續施用毒品之傾向，復經本院於九十一年八月一日以九十一
    年度毒聲字第一二○○號裁定令入戒治處所施以強制戒治一年並經確定在案。
二、案經臺南市警察局第四分局報請臺灣臺南地方法院檢察署檢察官偵查起訴。
    理  由
一、訊據被告甲○○對於右揭時地連續施用第一級毒品海洛因多次之事實坦承不諱，
    且其先後為警查獲後所採集之尿液檢體，經送鑑驗結果，均呈嗎啡陽性反應（按
    海洛因係由嗎啡經化學合成而製得，經注射進入人體後，因代謝分解成嗎啡，因
    此施打海洛因後，由尿液中檢驗結果仍為嗎啡反應），此有臺南市衛生局九十一
    年四月十六日（）南市衛驗字第９１０１４３號、九十一年六月十七日（）
    南市衛驗字第９１０２７６號、九十一年九月六日（）南市衛驗字第９１０５
    ４６號檢驗成績書各一件附卷可稽（見警卷、九十一年度毒偵字第七九八號偵查
    卷第一七頁及本院卷第四四頁）；又扣案被告施用毒品剩餘之白色結晶一包，經
    送法務部調查局鑑驗結果，認該白色結晶一包確係第一級毒品海洛因（驗餘淨重
    ○．○七公克），有該局九十一年七月二十三日調科壹字000000000號
    鑑定通知書一紙在卷可參（見本院卷第一七之一頁）；且扣案殘渣袋二個經送驗
    結果均有第一級毒品海洛因殘留，亦有法務部調查局九十一年九月四日調科壹字
    第０９１２３０５３６００號檢驗通知書一紙附卷可按（見本院卷第三六頁）；
    復有被告所有供施打海洛因所用之塑膠分裝刮杓二支、注射針筒三支扣案可資佐
    證，足見被告上開自白核與事實相符，應可採信。再被告前於八十九年間因施用
    第二級毒品安非他命案件，經本院以八十九年度毒聲字第一○五號裁定送勒戒處
    所執行觀察、勒戒後，認無繼續施用毒品之傾向，於八十九年三月六日，由臺灣
    臺南地方法院檢察署檢察官以八十九年度毒偵字第七七號為不起訴處分確定在案
    ，此有裁定書及處分書各一件、臺灣高等法院被告全國前案紀錄表在卷可參（見
    本院卷第一一至一二頁、第五至七頁）。其於五年內再犯本件毒品危害防制條例
    第十條之罪，復經本院於九十一年八月一日以九十一年度毒聲字第一二○○號裁
    定令入戒治處所施以強制戒治一年確定在案，亦有裁定書、上開前案紀錄表及臺
    灣臺南看守所南所文總字第○九一○○○一三九二號函、臺灣臺南戒治所九十一
    年八月十五日南戒順總字第○九一○○○一四六六號函附卷可佐（見本院卷第一
    三至一四頁、第四七頁、第五至七頁、第三一至三五頁）。綜上，本案事證明確
    ，被告犯行堪以認定，自應依法論科。
二、查海洛因依其成癮性、濫用性及對社會危害性之程度，已為毒品危害防制條例第
    二條第二項第一款列為第一級毒品。核被告所為，係犯毒品危害防制條例第十條
    第一項施用第一級毒品罪。又被告施用時非法持有第一級毒品海洛因之低度行為
    ，已為其施用之高度行為所吸收，不另論罪。被告先後多次施用第一級毒品海洛
    因之犯行，時間緊接，方法相同，觸犯犯罪構成要件相同之罪名，顯係基於概括
    犯意反覆實施，為連續犯，應依刑法第五十六條連續犯之規定論以一罪，並依法
    加重其刑。爰審酌被告施用毒品之犯行，在性質上乃屬對自我身心健康之自戕行
    為，尚未嚴重破壞社會秩序、侵害他人權益，然其前因施用毒品經送觀察勒戒後
    ，猶不思戒絕革除惡習，再為本件犯罪，顯未因前所受之觀察勒戒處分而記取教
    訓，及被告犯後坦承犯行等一切情狀，量處如主文所示之刑。又第一級毒品海洛
    因一包（驗餘淨重○．○七公克）係九十一年六月二十四日查獲時，被告與另案
    被告黃福源共同吸食所剩餘之毒品，業經被告供明在卷（見警卷及本院卷第二四
    頁），係與本案相關連之違禁物；以及扣案之殘留有海洛因成份之殘渣袋二個（
    已無法單獨與其內壁所沾附含有海洛因成分之殘渣分離），亦屬違禁物，不問屬
    於犯人與否，均應依毒品危害防制條例第十八條第一項前段規定宣告沒收銷燬之
    。另扣案之塑膠分裝刮杓二支、注射針筒三支係被告所有且供施用第一級毒品海
    洛因所用之物，業據其供明在卷（見本院卷第二四、二五、五一頁），爰依刑法
    第三十八條第一項第二款規定宣告沒收。
據上論斷，應依刑事訴訟法第二百九十九條第一項前段，毒品危害防制條例第十條第
一項、第十八條第一項前段，刑法第十一條前段、第五十六條、第三十八條第一項第
二款，判決如主文。
本案經檢察官吳文政到庭執行職務。
中      華      民      國    九十一    年      十      月     三十     日
                                  臺灣臺南地方法院刑事第五庭
                                      審判長法  官  蘇  清  水
                                            法  官  張  瑛  宗
                                            法  官  林  欣  玲
右正本證明與原本無異。
如不服本判決，應於判決送達後十日內，向本院提出上訴狀。
                                            書記官  莊  淑  雅
中      華      民      國    九十一    年      十      月     三十     日
附錄本案論罪科刑法條全文：
毒品危害防制條例第十條第一項
施用第一級毒品者，處六月以上五年以下有期徒刑。
